【裁判字號】    91,易,612
【裁判日期】    920910
【裁判案由】    傷害
【裁判全文】
臺灣臺北地方法院刑事判決                          九十一年度易字第六一二號
    公  訴  人  臺灣臺北地方法院檢察署檢察官
    被      告  丙○○
                乙○○  男  五.
    共      同
    選任辯護人  曾孝賢律師
右列被告因傷害等案件，經檢察官提起公訴（九十一年度偵字第一三三四號），本院
判決如左：
    主  文
丙○○、乙○○共同傷害人之身體，丙○○累犯，各處拘役貳拾日，如易科罰金，均
以參佰元折算壹日。
    事  實
一、丙○○曾於民國八十七年間因背信罪，經台灣板橋地方法院判處有期徒刑五月，
    由台灣高等法院駁回上訴確定，於八十八年八月十七日執行完畢，詎猶不知悔改
    ，與乙○○共同經營設於台北市○○○路○段六十號三樓之一之華豐旅行社，於
    九十年十月二十九日下午三時許，在上址旅行社內，因與顧客甲○○就使用信用
    卡消費購買機票，應否於機票票價外另計百分之二之手續費問題發生爭執，於甲○○拍擊辦公桌面以致電話機翻落地面後，丙○○竟基於損壞他人之物之犯意，
    扯落甲○○裝有眼鏡、粉餅、手錶之皮包，並踩踏該皮包，致甲○○所有之眼鏡
    、粉餅、手錶遭受損壞，足以生損害於甲○○，並同時與乙○○共同基於傷害人
    身體之犯意聯絡，由乙○○持圓形椅子（未扣案，無法證明為乙○○或丙○○所
    有）與丙○○共同毆打甲○○，致甲○○受有左上臂六乘五公分瘀腫、左前臂七
    乘一公分瘀傷、右前臂一點五乘一公分瘀傷、右腳背二乘二公分瘀傷等傷害。
二、案經甲○○告訴暨台北市政府警察局松山分局報告台灣台北地方法院檢察署檢察
    官偵查起訴。
    理  由
一、訊據被告丙○○、乙○○均否認有何傷害等犯行，被告丙○○辯稱：其是在告訴
    人甲○○拍桌子摔了電話後才從辦公室出來請告訴人出去，但沒有毆打告訴人或
    踩踏告訴人的皮包云云；被告乙○○辯稱：其說不賣告訴人機票後請告訴人出去
    ，告訴人不肯出去，還在櫃台摔電話，其就與告訴人隔著桌子拉扯，只是推告訴
    人請她出去，但沒有毆打告訴人云云。經查：右揭事實，業據告訴人甲○○於警
    訊及偵審中指訴明確，並有台北市立仁愛醫院驗傷診斷書影本一紙、物品毀損照
    片四幀在卷可稽。且證人即告訴人之友人戊○○及處理警員丁○○均於事發不久
    旋至案發現場，其二人亦於偵查中及本院審理時均證稱：確有看到告訴人身上受
    有傷害痕跡等語，證人戊○○另證稱：其與告訴人自華豐旅行社下樓後，告訴人
    打開皮包，東西已毀損等語。徵諸告訴人所受左上臂六乘五公分瘀腫、左前臂七
    乘一公分瘀傷、右前臂一點五乘一公分瘀傷、右腳背二乘二公分瘀傷等傷害，顯
    非被告等所述單純拉扯所能造成，參以該驗傷診斷書記載告訴人受有上開傷害，
    核與告訴人指訴被告等對其傷害情節及受傷情狀相符，且告訴人於與被告等發生
    衝突當日，即已赴醫院驗出受有前揭傷害等情，堪認告訴人所受傷害係出於被告
    等毆打所致。被告等所辯要屬卸責之詞，無足採信。本件事證明確，被告二人犯
    行均堪予認定。
二、核被告丙○○所為，係犯刑法第二百七十七條第一項之傷害罪及同法第三百五十
    四條之毀損罪；被告乙○○所為，係犯刑法第二百七十七條第一項之傷害罪。被
    告二人就傷害罪間具有犯意聯絡及行為分擔，均為共同正犯。被告丙○○以一行
    為同時傷害、毀損，係一行為觸犯二罪名，屬想像競合犯，應從較重之傷害罪處
    斷。被告丙○○曾於八十七年間因背信罪，經台灣板橋地方法院判處有期徒刑五
    月，由台灣高等法院駁回上訴確定，於八十八年八月十七日執行完畢，有台灣高
    等法院被告全國前案紀錄表附卷可按，於五年以內再犯本件最重本刑為有期徒刑
    以上之罪，為累犯，應依法加重其刑。爰審酌被告等犯罪之動機、手段、犯罪時
    所受之刺激、告訴人所受傷害與物品損壞之程度及犯罪後之態度等一切情狀，分
    別量處如主文所示之刑，並均諭知易科罰金之折算標準。至被告乙○○持用之圓
    形椅子，因未扣案，復無證據證明係屬被告等所有，亦非屬必須沒收之物，故不
    予宣告沒收，附此敘明。
三、被告丙○○、乙○○經合法傳喚，無正當理由而不到庭，惟本院認為應諭知拘役
    之案件，爰依刑事訴訟法第三百零六條規定，不待其等陳述逕行判決。
據上論斷，應依刑事訴訟法第二百九十九條第一項前段、第三百零六條，刑法第二十
八條、第二百七十七條第一項、第三百五十四條、第五十五條、第四十七條、第四十
一條第一項前段，罰金罰鍰提高標準條例第一條前段、第二條，判決如主文。
本案經檢察官黃立維到庭執行職務。
中      華      民      國    九十二    年      九      月      十      日
                                    臺灣臺北地方法院刑事第七庭
                                        法  官  蕭 清 清
右正本證明與原本無異。
如不服本判決，應於判決送達後十日內向本院提出上訴狀（應抄附繕本）。告訴人或
被害人如對於本判決不服者，應具備理由請求檢察官上訴，其上訴期間之計算係以檢
察官收受判決正本之日期為準。
                                        書記官  劉 麗 英
中      華      民      國    九十二    年      九      月    二十三    日
附錄本案論罪科刑法條：
刑法第二百七十七條：
傷害人之身體或健康者，處三年以下有期徒刑、拘役或一千元以下罰金。
犯前項之罪因而致人於死者，處無期徒刑或七年以上有期徒刑，致重傷者，處三年以
上十年以下有期徒刑。
刑法第三百五十四條
毀棄、損壞前二條以外之他人之物或致令不堪用，足以生損害於公眾或他人者，處二
年以下有期徒刑、拘役或五百元以下罰金。


司法院資訊處製作；財團法人民間司法改革基金會備份。
